# 请教陈版主：销售返利的会计处理

提问人：ddf0354 时间：2010-11-30 16:19:59
厂家向商家(批发、零售)或批发商向零售商促销，厂家向商家承诺，对销售量或者销售额达到一定数额的客户给予奖励，如果给予的是实物奖励，会计上如何处理？给予的是现金返利，又如何处理？

回答人：chenyiwei
这个问题太大了，需要考虑具体的合同条款的规定。请先在本版面上搜索一下，看看有没有过去的回复已经可以解决你的疑问的。如果没有，请提供具体的条款背景和具体问题作为讨论的基础，谢谢。

回答人：chenyiwei
当返利所对应的销售收入的确认和返利的实际结算（支付现金或抵减下期货款）跨期时，应当在确认销售收入的当期期末，对于应结算的返利予以计提，借记营业收入（实务中也有计入销售费用的），贷记预计负债。下期实际结算时转销该预计负债。

回答人：chenyiwei
回复 7 楼 skyguishen 的帖子因为返利和所实现的销售收入直接相关,并且是针对购货方（而不是第三方）的，所以体现为来自购货方的经济利益流入的减少，所以应当视作对收入的调整（类似于期末就可能发生的期后退货计提的退货准备，见新准则讲解第 15 章中的对附有退货条件的销售确认的举例）。

回答人：chenyiwei
回复 9 楼 ddf0354 的帖子会计和税务是两个独立的体系，各自分别按自身的规范进行处理。 很多情况下，返利的结算方式是直接减少下期销售的开票金额，这时会起到抵减增值税和所得税的效果。如果直接赠送实物（发货数量大于开票销售数量），则税务上存在视同销售的问题。

回答人：chenyiwei
回复 12 楼 xyr1971 的帖子这种情况下可以参考IFRS体系下IAS 34（中期财务报告准则）后附的应用指南中对于所得税采用累进税率情况下如何计提中期所得税费用的示例，即需要根据过去的历史经验等因素，对全年可能适用的税率（或返利比率）作出合理估计，作为计提的依据。

回答人：chenyiwei
回复 14 楼 cmzjoy 的帖子以自产货物进行实物返利,应理解为数量折扣。前期确认收入时，应当按折扣后的数量重新调整单价，按调整后的单价确认已发出商品的收入。开票的应收帐款或实际收到货款与已确认收入之间的差额作为预收帐款列报。下期发出作为返利的自产货物时，应把预收帐款结转为收入，相应结转作为返利的自产货物的成本到营业成本中。